# 对专项应付款资金形成的固定资产转入资本公积后续处理

提问人：lxl249790376 时间：2012-10-30 17:32:32
请教大家个问题，对专项应付款资金形成的固定资产转入资本公积情况处理： 问： 1 资本公积是否可以用来转增股本？ 2 、如果公司存在国有股，则上述资本公积归全体股东所有还是只归国有股股东所有？ 3 、专项资金形成的固定资产折旧是否可以税前扣除？

回答人：chenyiwei
1 、需明确该专项应付款及其转换成的资本公积的权属，是国家独享还是归全体股东共享。根据权属界定情况，确定转增资本时是转为国家股还是按比例转增各股东的实收资本。 2 、相关固定资产的折旧可以税前扣除，但该专项应付款收到时被界定为不征税收入的情形除外。